【裁判字號】    98,上訴,3576
【裁判日期】    980914
【裁判案由】    毒品危害防制條例
【裁判全文】
臺灣高等法院刑事判決                98年度上訴字第3576號
上  訴  人
即  被  告  甲○○
上列上訴人因違反毒品危害防制條例案件，不服臺灣板橋地方法
院98年度訴字第2298號，中華民國98年7月31日第一審判決（起
訴案號：臺灣板橋地方法院檢察署98年度毒偵字第2618號），提
起上訴，本院判決如下：
    主  文
上訴駁回。
    理  由
一、按依刑事訴訟法第350條、第361條、第362條、第367條規定
    ，不服地方法院之第一審判決而上訴者，須提出上訴書狀並
    應敘明具體理由，為上訴必備之程式；其所提出之書狀未敘
    述上訴理由或僅曾以言詞陳述上訴理由者，均應於上述期間
    屆滿後20日內補提理由書於第一審法院。第一審法院經形式
    審查，認逾期未補提上訴理由者，應定期間先命補正；逾期
    未補正者，為上訴不合法律上之程式，應以裁定駁回。倘已
    提出上訴理由，但所提非屬具體理由者，則由第二審法院以
    上訴不合法律上之程式判決駁回。而所謂具體理由，必係依
    據卷內既有訴訟資料或提出新事證，指摘或表明第一審判決
    有何採證認事、用法或量刑等足以影響判決本旨之不當或違
    法，而構成應予撤銷之具體事由，始克當之（例如：依憑證
    據法則具體指出所採證據何以不具證據能力，或依憑卷證資
    料明確指出所為證據證明力之判斷如何違背經驗、論理法則
    ）；倘僅泛言原判決認定事實錯誤、違背法令、量刑失之過
    重過輕微，而未依上揭意旨指出具體事由，或形式上雖已指
    出具體事由，然該事由縱使屬實，亦不足以認為原判決有何
    不當或違法者（例如：對不具有調查必要性之證據，法院未
    依聲請調查亦未說明理由，或援用證據不當，但除去該證據
    仍應為同一事實之認定），皆難謂係具體理由，俾與第二審
    上訴制度旨在請求第二審法院撤銷、變更第一審不當或違法
    之判決，以實現個案救濟之立法目的相契合，並節制濫行上
    訴（最高法院97年度台上字第892號判決參照）。次按第二
    審法院認為上訴書狀未敘述理由，依刑事訴訟法第367條但
    書規定，始應定期間命其補正。如認上訴書狀已敘述理由，
    但其理由非屬具體，其所為上訴，即不符上訴之法定要件，
    自得逕行判決駁回，無定期命補正問題（最高法院97年度台
    上字第3599號判決參照）。
二、經查：
  (一)本件原審判決以上訴人即被告甲○○之自白、臺北縣政府警
    察局新莊分局偵辦毒品案被移送者姓名及代碼對照表、臺灣
    檢驗科技股份有限公司民國98年4月17日UL/2009/40169號濫
    用藥物檢驗報告及本院被告前案紀錄表等為據，認定被告確
    有施用第一級毒品海洛因及第二級毒品甲基安非他命之犯行
    ，且為累犯，而分別量處有期徒刑9月及5月，並定應執行為
    有期徒刑1年，均已詳敘其所憑證據、認定理由及量刑依據
    ，從形式上觀察，原判決之採證認事、用法或量刑並無任何
    不當或違法之處。
  (二)被告收受判決後，於98年8月24日提起本件第二審上訴，其
    上訴理由對於原判決採證認事、用法及量刑均無爭執，僅以
    ：被告家中突遭變故，弟弟與母親相繼過世，只剩被告與年
    邁父親相依為命，父親罹患封閉式肺結核及肺積水，如受風
    寒或任何傳染病即有生命危險，被告須扛起家中經濟來源及
    照顧病弱父親，且被告有心要戒除毒癮，已報名參加政府所
    推動之簡愛計畫，爰懇請本院給予被告自新機會，被告願以
    罰金及社區勞動服務來折抵刑期等語。惟考諸其上訴意旨，
    並未依據卷內既有訴訟資料或提出新事證，以指摘或表明第
    一審判決有何採證認事、用法或量刑等足以影響判決本旨之
    不當或違法。至原審判決就被告施用第一級毒品犯行部分，
    宣告刑為有期徒刑9月，並非受6個月以下有期徒刑或拘役之
    宣告，依法乃不得易科罰金或易服社會勞動（刑法第41條參
    照），揆諸首揭說明，自難謂其上訴書狀已敘述具體理由。
    綜上說明，本件被告上訴無具體理由，屬不合法律上之程式
    ，應予駁回，並不經言詞辯論為之。
據上論斷，依刑事訴訟法第367條前段、第372條，判決如主文。
中    華    民    國    98    年    9     月    14    日
                  刑事第十三庭  審判長法  官    曾德水
                                      法  官    陳恆寬
                                      法  官    崔玲琦
以上正本證明與原本無異。
施用第一級毒品部分，如不服本判決，應於收受送達後10日內向
本院提出上訴書狀，其未敘述上訴之理由者並得於提起上訴後10
日內向本院補提理由書（均須按他造當事人之人數附繕本）「切
勿逕送上級法院」。
施用第二級毒品部分，不得上訴。
                                      書記官    馬佳瑩
中    華    民    國    98    年    9     月    16    日


司法院資訊處製作；財團法人民間司法改革基金會備份。
